臺灣高等法院臺中分院刑事判決
110年度上訴字第1576號
110年度上訴字第1577號
上  訴  人  
即  被  告  李凌蒲




選任辯護人  葉東龍律師（法扶律師）                    
上  訴  人  
即  被  告  邱文章


                    （現於法務部○○○○○○○○○○○執行中）                    
選任辯護人  謝尚修律師                  
上  訴  人  
即  被  告  賴士詮


                    （現於法務部○○○○○○○○○○○執行中）
指定辯護人  本院公設辯護人  郭博益
上列上訴人即被告等因違反槍砲彈藥刀械管制條例等案件，不服
臺灣臺中地方法院110年度訴字第146、563號中華民國110年6月1
0日第一審判決（起訴及追加起訴案號：臺灣臺中地方檢察署109
年度少連偵字第416、436號起訴及109年度少連偵字第54號追加
起訴），提起上訴，本院判決如下：
    主  文
原判決撤銷。
李凌蒲犯如附表二所示之罪，各處如附表二所示之刑及沒收。應
執行有期徒刑拾年，併科罰金新臺幣貳拾萬元，罰金如易服勞役
，以新臺幣壹仟元折算壹日。
乙○○犯如附表二所示之罪，各處如附表二所示之刑及沒收。應執
行有期徒刑肆年拾月，併科罰金新臺幣拾萬元，罰金如易服勞役
，以新臺幣壹仟元折算壹日。
丁○○犯如附表二編號2所示之罪，處如附表二編號2所示之刑及沒
收。
    犯罪事實
一、緣真實姓名年籍不詳之成年男子與甲○○（丙○○之子）因細故
    發生爭執，心生不滿，乃委託李凌蒲尋仇，李凌蒲遂邀 集
    乙○○（綽號「Tony」）、少年廖○德（民國00年0 月生，年
    籍詳卷，綽號「小可愛」，業由原審法院少年法庭移送檢察
    官偵查，另案起訴）一同計畫對甲○○住處開槍，而分別為下
    列行為：
　㈠109年10月10日槍擊【即第一次槍擊】部分：
　⒈李凌蒲等人開槍尋仇之計畫謀議既定後，李凌蒲即指示乙○○
    、少年廖○德尋找槍手開槍。乙○○與少年廖○德因而於109年9
     月間某日中午，駕駛車牌號碼000-0000號權利車（下稱甲
    車），前往少年田○柔（92年10月生，年籍詳卷，另由臺灣
    新竹地方法院少年法庭調查中）位於新竹縣之住處（實際住
    處詳卷），詢問是否認識朋友敢替他們開槍，並承諾給予新
    臺幣（下同）10萬元之報酬，少年田○柔乃介紹其弟少年田○
    祥（94年8月生，年籍詳卷，另由臺灣新竹地方法院少年法
    庭調查中），少年田○祥應允後並邀集其友人少年蔡○廷（94
    年4 月生，年籍詳卷，另由臺灣新竹地方法院少年法庭調查
    中）一同加入。
　⒉李凌蒲、乙○○均明知可發射子彈具有殺傷力之長槍、手槍及
    可擊發之具殺傷力子彈屬槍砲彈藥刀械管制條例管制之物，
    非經許可不得無故持有，竟與上開不詳男子、少年田○柔、
    田○祥、蔡○廷、廖○德等人共同基於非法持有具殺傷力之槍
    砲、子彈及恐嚇危害安全之犯意聯絡，於109年10月8日晚間
    11時許，在乙○○位於臺中市○○區○○○路000 號14樓之6之住處
    地下室，由李凌蒲將其於不詳時間向上開不詳男子拿取之具
    殺傷力之改造長槍及改造手槍各1支（槍枝管制編號分別為
    ：0000000000、0000000000，均含彈匣及不詳數量子彈）交
    付予乙○○，及由少年廖○德駕駛甲車，於109年10月8日晚上
    某時至少年田○祥上開住處搭載少年田○祥及蔡○廷，於109年
    10月9日凌晨0時31分許駛至臺中市○區○○路00號「名帥大飯
    店國光臺中館」讓少年田○祥及蔡○廷放置行李後，於同日凌
    晨1時29分許搭載乙○○、少年田○祥及蔡○廷前往甲○○位於臺
    中市○○區○○街00號住處（下稱甲○○住處）附近讓少年田○祥
    及蔡○廷下車，由少年田○祥及蔡○廷改搭計程車至甲○○上開
    住處外查看地形後，再搭計程車回原處由少年廖○德載回「
    名帥大飯店國光臺中館」休憩。少年廖○德復於同日下午4時
    11分許，駕駛甲車搭載乙○○、少年田○祥及蔡○廷前往臺中市
    ○區○○街00號「SUPER WINNER」購買變裝用之衣服後，乙○○
    並招待少年廖○德、田○祥及蔡○廷於同日下午5時32分許前往
    臺中市○○區○○路0段000號「三合屋日式料 理店」用餐，之
    後，由少年廖○德搭載乙○○、少年田○祥及蔡○廷前往臺中市
    大里區之某不詳地點，由乙○○在該處將自李凌蒲處取得之具
    殺傷力之上開改造長槍（槍枝管制編號為：0000000000，含
    子彈若干顆及彈匣1個）、約定報酬中之5萬元報酬及工作手
    機1支交給少年田○祥，並教授少年田○祥用法後即先下車離
    去，再由少年廖○德搭載少年田○祥及蔡○廷前往臺中市○○區○○路000號對面之福田橋下某處，告知少年田○祥及蔡○廷犯案
    後可將作案槍械棄置於該處，然後於同日下午8時36分許，
    將少年田○祥及蔡○廷載回「名帥大飯店國光臺中館」休憩。
　⒊於109年10月10日凌晨2時55分許，再由少年田○祥及蔡○廷離
    開「名帥大飯店國光臺中館」，步行至附近某處紅綠燈下，
    與等候在該處之少年廖○德會合，由少年廖○德將約定報酬中
    之5萬元報酬餘款及上開改造手槍（即短槍，槍枝管制編號
    為：0000000000，含子彈若干顆及彈匣1個）交予少年田○祥
    ，少年田○祥並將其中1萬5000元分予少年蔡○廷。少年田○祥
    及少年蔡○廷再徒步至臺中市中區公園路與三民路口，搭乘
    不知情之曾國禎所駕駛車牌號碼000-00號計程車，於同日凌
    晨3時20分許在臺中市大里區上田街與德芳一街口下車，然
    後於同日凌晨3時31分許，步行至甲○○上開住處外，由少年
    蔡○廷在旁把風，由少年田○祥持上開改造長槍對甲○○上開住
    處鐵門掃射11槍，貫穿鐵門後，其中至少5發子彈擊入甲○○
    住處客廳，毀損客廳內之家具等物（毀損罪部分未據告訴）
    ，少年田○祥及少年蔡○廷再徒步至臺中市大里區愛心路與上
    田街口，搭乘不知情之曾國禎所駕駛車牌號碼000-00號計程
    車，先至臺中市○○區○○路000號對面之福田橋下某處棄槍後
    ，再輾轉搭乘不知情之莊丁鴻、溫松發、李志華之計程車，
    於同日上午6時57分許在新竹縣竹東鎮竹東火車站（下稱竹
    東火車站）前下車，並在竹東火車站廁所內變裝。少年田○
    祥及蔡○廷變裝後，復搭乘不知情之彭朋上等之計程車各自
    返家。少年田○祥返家後，交付1萬元報酬及工作手機1支予
    少年田○柔，少年田○柔收下後並將工作手機1支砸壞。
　⒋嗣因甲○○於同日凌晨5時許報警處理，經警於甲○○上開住處發
    現彈孔11處及彈殼11顆（即附表一編號3所示之物），復經
    檢察官指揮臺中市政府警察局霧峰分局員警，陸續：①於109
    年10月12日上午8時30分許，在新竹縣拘提少年田○祥，當場
    扣得IPHONE手機1支、OPPO手機1支、現金4萬9000元，及在
    臺中市○○區○○路000號對面之福田橋下某處，扣得上開改造
    長槍1支（槍枝管制編號為：0000000000，含彈匣1個，即附
    表一編號1所示之物）、子彈8發（即附表編號2所示之物）
    、黑色塑膠袋1個；②於同日上午10時30分許，在新竹縣拘提
    少年蔡○廷到案，扣得SUPERME帽T1件、ADIDAS背心1件、白
    色運動鞋1雙、ASUS平板電腦1臺、黑色登山包1個、黑色上
    衣1件、CHAMPION白色T-SHIRT1件、黑色長褲1件；③於109年
    10月28日下午6時47分許，在臺中市拘提少年廖○德到案，扣
    得IPHONE手機1支；④於109年10月30日上午10時25分在新竹
    縣查獲少年田○柔，扣得上開改造手槍1支（槍枝管制編號為
    ：0000000000，含彈匣2個，即附表一編號5所示之物）、手
    槍子彈25發（即一附表編號6、7所示之物）。
　㈡109年10月24日槍擊【即第二次槍擊】部分：
　⒈少年田○祥及蔡○廷完成第一次槍擊後，李凌蒲因上手要求，
    於109年10月10日下午12時46分許，駕駛車牌號碼000-0000
    號權利車，搭載乙○○返回甲○○住處確認槍擊情形，復於下午
    1時14分前往大里仁愛醫院換搭車牌號碼000-000號計程車又
    返回甲○○住處再次確認槍擊情形。李凌蒲因認為沒有看到彈
    孔，未能達成逼迫甲○○出來面對糾紛之目的，無法與上手交
    代，乃於109年10月12日下午6時11分、109年10月13日下午5
    時30分、109年10月14日下午6時14分許，分別推由少年廖○
    德打電話給綽號「漢堡」之人，要綽號「漢堡」之人叫甲○○
    出來面對等語，但仍未見甲○○出面，李凌蒲、乙○○遂另行起
    意犯案。
　⒉李凌蒲、乙○○、丁○○（綽號「壞壞」）均明知可發射子彈具
    有殺傷力之長槍、手槍及可擊發之具殺傷力子彈屬槍砲彈藥
    刀械管制條例管制之物，非經許可不得無故持有，竟與少年
    王○傑（93年2月生，年籍詳卷）及黃○杰（92年3月生，年籍
    詳卷，上2人均另由臺灣南投地方法院少年法庭調查中）共
    同基於非法持有具殺傷力之槍砲、子彈及恐嚇危害安全之犯
    意聯絡，先於109年10月22日下午5時許，在臺中市東勢區路
    邊某處，由李凌蒲將其於不詳時間向上開不詳男子拿取之具
    殺傷力之改造手槍2支（槍枝管制編號分別為：0000000000
    、0000000000，各含彈匣1個及子彈若干顆）交付予乙○○。
    丁○○與乙○○再於109年10月23日凌晨6時20分許，駕駛某VOLV
    O汽車至南投縣某處與少年王○傑見面，向少年王○傑提議給
    予開槍者20萬元之報酬，少年王○傑應允後，丁○○與乙○○即
    駕車返回臺中市某處，由乙○○交付內裝有上開改造手槍2支
    及數十發子彈之黑色背包1個予丁○○，丁○○因認2支槍太重，
    只收下其中1支改造手槍，另1支改造手槍退還乙○○；再由丁○○於同日下午4 時30分許，駕駛某VOLVO汽車至南投縣某處
    燦坤3C店外接少年王○傑上車，一起前往少年黃○杰位於南投
    縣之住處（地址詳卷。下稱黃○杰住處），邀請少年黃○杰參
    與此次開槍之行動，黃○杰應允後，丁○○、少年王○傑及黃○
    杰即在黃○杰上開住處內共同將子彈裝進上開改造手槍之彈
    匣內。
　⒊其後，丁○○、少年王○傑及黃○杰即於109年10月24日凌晨1時4
    0分許，搭乘不知情之趙定原所駕駛車牌號碼000-0000號白
    牌計程車，前往甲○○之母丙○○位於臺中市○○區○○街00號住處
    （地址同甲○○住處，下稱丙○○住處）外，丁○○、少年王○傑
    及黃○杰下車後，於同日凌晨2時12分許，由少年王○傑持上
    開改造手槍1支對丙○○住處大門連開2槍，子彈貫穿鐵門後，
    擊破屋內玻璃氣窗，並彈著在客廳天花板樑上（毀損罪部分
    未據告訴），使丙○○心生畏懼，足生危害其生命、身體之安
    全。丁○○、少年王○傑及黃○杰於槍擊後，隨即搭乘不知情之
    張家維所駕駛之車牌號碼000-0000號白牌計程車，於同日凌
    晨2時45分許前往臺中市○○區○○○路000 號「第九公墓停車場
    」下車，並將身上所穿著之衣服及工作機丟棄於該處，再於
    同日凌晨2時50分許，搭乘不知情之張閎所駕駛車牌號碼000
    -0000號白牌計程車，於同日凌晨3時7 分許回到少年黃○杰
    住處外下車，丁○○再於同日凌晨3時37分許搭乘不知情之陳
    信宏所駕駛之車牌號碼000-0000號自小客車離去，少年王○
    傑及黃○杰則共乘車牌號碼000-000號普通重型機車（登記車
    主楊雲凱）於同日凌晨4時許至南投縣草屯鎮虎山路某快炒
    店外，將上開改造手槍1支交予林竑儒（林竑儒所涉寄藏、
    持有改造手槍部分，由臺灣南投地方檢察署檢察官另案偵查
    中）。
　⒋嗣經檢察官指揮臺中市政府警察局霧峰分局員警，陸續：①於
    109年10月24日下午6時30分許，在少年黃○杰住處，拘提少
    年黃○杰到案，扣得其所有之IPHONE手機1支、長槍子彈43顆
    ；②於109年10月24日下午8時11分許，在臺中市拘提少年王○
    傑到案，扣得其所有之IPHONE手機1支，在其停放於南投縣
    之車牌號碼000-000號普通重型機車置物箱內扣得已擊發之
    彈殼5顆，及在臺中市○○區○○○路000號「第九公墓停車場」
    旁草叢內，扣得黑色斜背包1 個、紫色長袖上衣1件、藍色
    連帽外套1件、鴨舌帽1頂、黑色手套1雙、手機殘骸碎片1包
    ；③於109年10月25日，在南投縣○○鎮○○街000巷00號旁空地
    ，拘提丁○○到案，扣得其所有之IPHONE手機1支；④於109年1
    0月25日下午12時20分許，在南投縣○○鎮○○路000○00號旁，
    扣得改造手槍1支（槍枝管制編號為：0000000000，含彈匣1
    個，即附表一編號9所示之物），並於同日下午4時10分許逮
    捕林竑儒到案。
　⒌嗣後：①乙○○因察覺共犯紛紛落網，乃於109年10月26日騎乘
    車牌號碼000-0000號機車前往國軍臺中803總醫院外，將該
    機車棄置於該處後，搭乘計程車前往一中商圈與李凌蒲見面
    並商討逃亡事宜，由李凌蒲駕駛車牌號碼0000-00號自小客
    車將其載至臺中市○○區○○街000號「東勢鮮蝦大餛飩」用餐
    後，乙○○先躲藏在臺中市○○區○○路0○0號「東勢長緹商務旅
    館」。乙○○嗣變換多處藏匿地點，終於109年11月5日上午8
    時6分在苗栗縣○○鄉○○○00○0號「湯唯溫泉度假飯店」為警拘
    提到案，並扣得IPHONE手機1支、SIM 卡4張、改造手槍1支
    （槍枝管制編號為：0000000000，含彈匣1個，即附表一編
    號10所示之物）、手槍子彈14顆（即附表一編號11、12所示
    之物）、刀1把。②經警另於109年10月31日通知李凌蒲到案
    說明上開槍擊案相關問題，最終於110年2 月1日下午3時許
    ，在臺中市○○區○○路0000號，拘提李凌蒲到案。　　　
二、案經臺中市政府警察局霧峰分局報告臺灣臺中地方檢察署（
    下稱臺中地檢署）檢察官偵查起訴。 
    理  由
壹、證據能力：
一、按被告以外之人於審判外之陳述，雖不符刑事訴訟法第159
    條之1至第159條之4之規定，然經當事人於審判程序同意作
    為證據，法院審酌該言詞陳述作成時之情況，認為適當者，
    得為證據；當事人、代理人或辯護人於法院調查證據時，知
    有刑事訴訟法第159 條第1 項不得為證據之情形，而未於言
    詞辯論終結前聲明異議者，視為有前項之同意，刑事訴訟法
    第159 條之5 定有明文。查檢察官、上訴人即被告李凌蒲、
    乙○○、丁○○（下分別稱被告李凌蒲、乙○○、丁○○，合稱被告
    3人）暨其等之辯護人就本判決以下所引用被告以外之人於
    審判外之陳述，均表示同意有證據能力或無意見（見上訴15
    76卷一第209至214頁；上訴1576卷二第14、16至22頁），本
    院審酌該等證據之取得過程並無瑕疵，以之作為證據係屬適
    當，認均有證據能力。
二、非供述證據之物證，或以科學、機械之方式，對於當時狀況
     所為忠實且正確之記錄，性質上並非供述證據，無傳聞法
    則 規定之適用，如該非供述證據非出於違法取得，並已依
    法踐 行調查程序，即不能謂其無證據能力。本件判決以下
    引用之 非供述證據，經本院於審理時依法踐行調查證據程
    序，與本 案待證事實具有自然之關聯性，且無證據證明係
    公務員違法 取得之物，依法自得作為證據。 
貳、認定犯罪事實之證據及理由：
　　上開犯罪事實，業據被告李凌蒲、乙○○、丁○○均坦承不諱（
    見上訴1576卷一第208、至209、215至216頁；上訴1576卷二
    第25至31頁），核與證人即同案被告林竑儒於警詢及偵查中
    之證述（見少連偵卷一第93至98、99至101、345至347頁）
    、證人蔡○廷於警詢及偵查中之證述（見少連偵卷二第189至
    193 、195至215、452至454、463至464頁；追偵卷一第343
    至349頁）、證人廖○德於偵查及原審審理時之證述（見少連
    偵卷一第419至420頁；訴563卷第209至218頁）、證人田○柔
    於警詢及偵查中之證述（見少連偵卷二第129至134頁、第13
    7至141、143至150、468至470、121至127頁）、證人田○祥
    於警詢及偵查中之證述（見少連偵卷二第151至163、165至1
    87、459至460、465至466頁；追偵卷一第311至316 頁）、
    證人王○傑於警詢及偵查中之證述（見少連偵卷一第141至15
    0、356至357頁；追偵卷一第515至519頁）、證人黃○杰於警
    詢及偵查中之證述（見少連偵卷一第153至158 、161至163
    、360至361頁）、證人即被害人甲○○於警詢之證述（見少連
    偵卷二第331至333頁）、證人即被害人丙○○於警詢之證述（
    見少連偵卷一第165至166 頁）、證人曾國禎於警詢之證述
    （見追他卷第29至31頁）、證人莊丁鴻於警詢之證述（見追
    他卷第35至36頁）、證人趙定原於警詢之證述（見少連偵卷
    一第175至177頁）、證人張家維於警詢之證述（見少連偵卷
    一第179至183頁）、證人張閎於警詢之證述（見少連偵卷一
    第185至187頁）、證人李○捷於警詢之證述（見追他卷第75
    至77頁）、證人杜佳紋於警詢之證述（見少連偵卷一第167
    至169 頁）、證人陳信宏於警詢之證述（見少連偵卷一第19
    3至195 頁）、證人即共同被告賴士銓於警詢、偵查中及原
    審之證述（見少連偵卷一第51至65、349至351、389至393、
    397至398 、441至443頁；訴146卷一第62至63、175、177至
    183、406至407頁）、證人即共同被告乙○○於偵查中及原審
    之證述（見少連偵卷二第445至448頁；訴563卷第192至209
    頁）、證人即共同被告李凌蒲於警詢、偵查中及原審之證述
    （見追偵卷一第45至56、59至71、599至602 、607至616頁
    ；追偵卷二第5至7、167至172、175至176 頁；訴563卷第33
    至37頁）均大致相符，並有109年10月25日員警偵查報告（
    見他8719卷第5至12頁）、指認犯罪嫌疑人紀錄表【①被告賴
    士銓指認（見少連偵卷一第67至68頁）；②證人林竑儒指認
    （見少連偵卷一第103至104頁）；③少年黃○杰指認（見少連
    偵卷一第159至160頁）；④證人杜佳紋指認（見少連偵卷一
    第171至173頁）；⑤證人張閎指認（見少連偵卷一第189至19
    1頁）；⑥證人陳信宏指認（見少連偵卷一第197至199頁）；
    ⑦證人少年田○柔指認（見少連偵卷二第135至136頁）；⑧證
    人少年蔡○廷指認（見少連偵卷二第217至219頁）；⑨證人即
    被害人甲○○指認（見少連偵卷二第335至337頁）】、搜索扣
    押筆錄及扣押物品目錄表【①被告賴士銓、109年10月25日、
    南投縣○○鎮○○街000 巷00號（見少連偵卷一第73至77頁）；
    ②證人林竑儒、109年10月25日、南投縣○○鎮○○路000 ○00號
    旁空地（見少連偵卷一第121至125頁）】、109年10月25日
    證人林竑儒帶同警方至南投縣○○鎮○○路000 ○00號旁空地查
    獲扣押物之現場照片（見少連偵卷一第129至131頁）、證人
    陳信宏提供之 叫車紀錄翻拍照片（見少連偵卷一第211至21
    3 頁）、槍枝初步檢視報告表及照片（見少連偵卷一第215
    至222頁）、臺中市政府警察局霧峰分局109年10月24日及25
    日之刑案現場勘查報告及現場照片（見少連偵卷一第223至2
    99頁）、監視錄影畫面翻拍照片及現場蒐證照片（見少連偵
    卷一第301至338頁）、內政部警政署刑事警察局鑑定書【①1
    09年12月23日刑鑑字第1098027708號鑑定書（見少連偵卷一
    第477至479 頁）；②109年12月23日刑鑑字第1098020734號
    鑑定書（見少連偵卷一第487至488頁）；③109年12月23日刑
    鑑字第1098013795號鑑定書（見少連偵卷一第501至508頁）
    ；④109 年12月23日刑鑑字第1098013778號鑑定書（見少連
    偵卷一第509至512頁）】、臺中市政府搜索扣押筆錄及扣押
    物品目錄表【被告乙○○、109年11月5日、苗栗縣○○鄉○○村○○○0000號】（見少連偵卷二第347至352頁）、槍枝初步檢視
    報告表及照片（見少連偵卷二第361至368頁）、內政部警政
    署刑事警察局鑑定書【109年12月23日刑鑑字第1098027713
    號鑑定書】（見少連偵卷二第587至590頁）、通訊軟體對話
    翻拍照片（見追他卷第339至343、197至219頁）、BHD-2265
    號自小客車接單對話紀錄翻拍照片（見追他卷第171至186 
    頁）、BHC-02274號自小客車接單對話紀錄翻拍照片（見追
    他卷第187至196頁）、110年2月2日員警職務報告（見追偵
    卷一第33至44頁）、被告李凌蒲之指認犯罪嫌疑人紀錄表（
    見追偵卷一第73至74頁）、搜索扣押筆錄及扣押物品目錄表
    【被告李凌蒲、110年2月1日、臺中市○○區○○路0段000號】
    （見追偵卷一第87至91頁）、臺中市政府警察局霧峰分局10
    9年10月10日及12日刑案現場勘查報告及現場照片（見追偵
    卷一第121至198頁）、被告乙○○之手機內容翻拍照片（見追
    偵卷二第119至121頁）、搜索扣押筆錄及扣押物品目錄表【
    被告乙○○、110年2月19日、臺中市○○區○○路0號】（見追偵
    卷二第125至129頁）、內政部警政署刑事警察局鑑定書【11
    0年1月11日刑紋字第1098017898號鑑定書（見訴146卷一第1
    25至136頁）、110年1月21日刑鑑字第1098032889號鑑定書
    （見訴146卷一第157至162頁）】、臺中地檢署110年2月22
    日中檢增湯109少連偵416字第1109017585號函覆（見訴146
    卷一第237頁）、臺中市政府警察局霧峰分局110年2月23日
    函檢附之員警職務報告（見訴146卷一第239至241頁）在卷
    可憑，足認被告3人前揭任意性自白，核與事實相符，堪可
    採信。本案事證明確，被告3人前揭犯行均堪認定，皆應依
    法論科。 
參、論罪說明：
一、核被告李凌蒲、乙○○所為犯罪事實一、㈠部分，及被告李凌
    蒲、乙○○及丁○○所為犯罪事實一、㈡部分，均係犯槍砲彈藥
    刀械管制條例第7條第4項之非法持有具殺傷力之槍枝罪、同
    條例第12條第4項之非法持有子彈罪及刑法第305條之恐嚇危
    害安全罪。
二、按共同實行犯罪行為之人，在共同意思範圍以內，各自分擔
     犯罪行為之一部，彼此協力、相互補充以達其犯罪之目的
    者，即應對於全部所發生之結果，共同負責。故共同正犯在
    客觀上透過分工參與實現犯罪結果之部分或階段行為，以共
    同支配犯罪「是否」或「如何」實現之目的，並因其主觀上
    具有支配如何實現之犯罪意思而受歸責，固不以實際參與犯
    罪構成要件行為或參與每一階段之犯罪行為為必要。查：①
    關於犯罪事實一、㈠部分，被告李凌蒲、乙○○，與真實姓名
    年籍不詳之成年男子（李凌蒲的上手）、少年廖○德、田○柔
    、田○祥、蔡○廷間，基於共同犯罪之犯意聯絡，由被告李凌
    蒲負責與上手聯繫、策劃及提供槍彈，被告乙○○、少年田○
    柔負責尋找槍手，被告乙○○並交付槍彈、協助槍手變裝逃亡
    ，被告李凌蒲、乙○○、少年田○柔雖未實際到場執行槍擊，
    但對於犯罪之達成屬於不可或缺之角色，應依刑法第28條論
    以共同正犯。②犯罪事實一、㈡部分，被告李凌蒲、乙○○、丁○○，與真實姓名年籍不詳之成年男子（李凌蒲的上手）、少
    年王○傑、黃○杰間，基於共同犯罪之犯意聯絡，由被告李凌
    蒲負責與上手聯繫、策劃及提供槍彈，由被告乙○○負責尋找
    槍手及交付槍彈，被告丁○○亦負責尋找槍手，並於王○傑、
    黃○杰實際開槍時在場，且一同逃亡，被告李凌蒲、乙○○、
    丁○○對於犯罪之達成屬於不可或缺之角色，應依刑法第28條
    論以共同正犯。
三、次按非法持有、寄藏、出借槍砲彈藥刀械等違禁物，所侵害者為社會法益，如所持有、寄藏或出借客體之種類相同（如同為手槍，或同為子彈者），縱令同種類之客體有數個（如數支手槍、數顆子彈），仍為單純一罪，不發生想像競合犯之問題；若同時持有、寄藏或出借二不相同種類之客體（如同時持有手槍及子彈），則為一行為觸犯數罪名之想像競合犯。本案被告李凌蒲、乙○○就犯罪事實一、㈠及㈡犯行均有同時持有數支具殺傷力槍枝、同時持有數發子彈之情形，被告丁○○就犯罪事實一、㈡犯行有同時持有數發子彈之情形，依據前揭說明，其等就非法持有具殺傷力槍枝罪、非法持有子彈罪，仍應各論以單純一罪。又被告李凌蒲、乙○○、丁○○均是同時犯非法持有槍枝罪及非法持有子彈罪，皆為想像競合犯，各應從一重論以非法持有具殺傷力槍枝罪。
四、再按原即持有槍、彈，於持有中始另行起意執該槍、彈犯，
    其原已成立之持有槍、彈罪與嗣後另犯之他種罪行，即無從
    認係一行為所犯，而應依刑法第50條規定併合處罰。又行為
    人為實行特定犯罪而持有槍、彈，並於持有槍、彈後實行該
    特定犯罪，雖其持有槍、彈之時地與特定犯罪之時地，在自
    然意義上非完全一致，然二者既有部分重合，且犯罪目的單
    一，應認係一行為觸犯數罪名之想像競合犯（最高法院109
    年度台上字第4338號判決意旨參照）。本案依據卷內事證，
    無從證明在開始策劃犯罪事實一、㈠及㈡之槍擊案前，被告李
    凌蒲、乙○○、丁○○就已經事先基於其他原因而持有涉案槍彈
    ，而被告李凌蒲、乙○○、丁○○持有涉案槍彈之目的既均係為
    執行對甲○○及其母親住處槍擊之恐嚇危害安全犯行，而有部
    分重合，應認被告李凌蒲、乙○○就犯罪事實一、㈠及㈡犯行，
    被告丁○○就犯罪事實一、㈡犯行，皆係以一行為同時觸犯數
    罪名，為想像競合犯，均應依刑法第55條規定，從一重論以
    槍砲彈藥刀械管制條例第7條第4項之非法持有具殺傷力之槍
    枝罪。
五、復按繼續犯，係指行為人以單一犯罪之意思及行為，持續地
     害一個法益，在法益侵害之狀態未除去前，該犯罪行為仍
    繼續進行，縱有數個繼續實行之行為，考量其違法內涵之一
    體性，在評價上仍然視為單一行為，論以單純一罪為已足；
    惟倘依客觀事證，可認其主觀之單一犯意已中斷，縱仍利用
    原繼續犯之狀態而為，尚難評價為單一行為，應認係另行起
    意，為不同之數行為，而以數罪論處。又持有槍、彈罪，其
    持有之繼續，固屬繼續犯，亦即一經意圖犯罪而持有槍、彈
    ，罪即成立，其犯罪之完結須繼續至持有行為終了之時為止
    。然而行為人若同時持有多把槍枝、子彈（甲、乙槍及子彈
    ），於持有行為繼續中，倘已經司法警察（官）或檢察官查
    獲其中部分槍枝、子彈（甲槍、子彈），行為人於遭查獲之
    際，其反社會性及違法性既具體表露，並有受法律非難之認
    識，應認其主觀上之單一決意及客觀上之繼續行為，俱因此
    而中斷，原繼續犯之犯行（即持有甲、乙槍及子彈行為）至
    查獲時即告終止。若行為人遭查獲（甲槍、子彈）後，猶再
    繼續持有其他尚未被查獲之槍枝、子彈（乙槍、子彈），應
    認係另行起意，難謂其主觀上與查獲前之犯罪行為係出於同
    一犯意，為前案持有行為之繼續，是若其前後持有行為，僅
    概括受一次刑罰評價，評價即有不足，自不得再與已遭查獲
    之前案同以一罪論，俾與憲法上罪責相當原則相侔（最高法
    院110年度台上字第1563號判決意旨參照）。經查：
　㈠被告李凌蒲雖於109年9、10月間之不詳時間，陸續向其上手
    之不詳男子取得而持有涉案之槍枝4支（即附表一編號1、5
    、9、10所示之槍枝）及不詳數量之子彈，然其中如附表一
    編號1、5所示之槍枝及子彈數發，在109年10月10日之槍擊
    案中【第一次槍擊案，即犯罪事實一、㈠】已先交付共犯田○
    祥、蔡○廷使用，而犯罪事實一、㈠之共犯田○祥、蔡○廷業於
    109年10月12日為警查獲，實際射擊之長槍、子彈於109年10
    月12日為警在臺中市○○區○○路000號對面福田橋下查扣（見
    追偵卷一第179至183 頁），是被告李凌蒲、乙○○就犯罪事
    實一、㈠部分持有槍枝、子彈之繼續行為，業因共犯為警查
    獲及上開槍枝、子彈為警查扣而中斷。
　㈡嗣後被告李凌蒲、乙○○因沒看到第一次槍擊案的彈孔，認為
    無法達成逼甲○○出來面對之目的等因素，再次策劃109年10
    月24日槍擊案【第二次槍擊案，即犯罪事實一、㈡】，並且
    於109年10月23日欲交付剩餘2支槍枝（即附表一編號9、10
    所示之槍枝）及不詳數量子彈予被告丁○○轉交給到場執行之
    共犯王○傑等人，然因被告丁○○嫌2支槍枝太重，僅拿取用其
    中1枝槍（即附表一編號9所示之槍枝）及數發子彈交給共犯
    王○傑等人。
　㈢由上可知，上開兩次槍擊案之共犯槍手並不相同，且被告李
    凌蒲、乙○○顯係於109年10月10日槍擊案【第一次槍擊案，
    即犯罪事實一、㈠】之共犯槍手及部分槍枝、子彈遭查獲後
    ，始另行起意策劃109年10月24日槍擊案【第二次槍擊案，
    即犯罪事實一、㈡】，而提供其2人剩餘持有之槍枝、子彈予
    109年10月24日槍擊案之共犯槍手去執行槍擊依前揭說明，
    被告李凌蒲、乙○○就犯罪事實一、㈡所犯非法持有槍枝罪，
    自不得再與犯罪事實一、㈠所犯非法持有槍枝罪同以一罪論
    ，方符合罪責相當原則。是被告李凌蒲、乙○○就上開兩次槍
    擊案所犯非法持有槍枝罪，犯意各別，行為互殊，應予分論
    併罰。被告李凌蒲、乙○○辯稱：上開兩次槍擊案應為繼續犯
    ，僅論處1罪云云，尚非可採。
肆、刑之加重或減輕：
一、本案涉案之少年廖○德為93年3月生（年籍詳卷），於行為時
    12歲以上未滿18歲，屬兒童及少年福利與權益保障法第2 條
    所定義之少年。就被告李凌蒲、乙○○如犯罪事實一、㈠及㈡所
    犯非法持有具殺傷力之槍枝罪、被告丁○○如犯罪事實一、㈡
    所犯非法持有具殺傷力之槍枝罪，因其等均係與未滿18歲之
    少年共同實施犯罪，應依兒童及少年福利與權益保障法第11
    2條第1項前段規定，各加重其刑。被告李凌蒲之辯解及辯護
    意旨雖謂：被告李凌蒲不知道共犯為少年，不應依上開規定
    加重其刑云云，惟查：
　㈠按兒童及少年福利與權益保障法第112條第1項前段規定「成
    年人教唆、幫助或利用兒童及少年犯罪或與之共同實施犯罪
    或故意對其犯罪者，加重其刑至二分之一」，係以成年之行
    為人所教唆、幫助、利用、共同犯罪者或其犯罪被害者之年
    齡作為加重刑罰之要件，且不以該行為人明知其年齡為必要
    ，若具有不確定故意，仍有其適用。
　㈡證人即共同被告乙○○於原審審理時證述：廖○德是跟我表弟認
    識，我們有一起出去玩，我有開檳榔攤，他有一起去幫我刷
    油漆。認識後，廖○德跟我一起從事銀行協尋跟傳播經濟工
    作，我知道廖○德的年紀，那時候他跟我說16歲。後來有介
    紹廖○德給李凌蒲認識，那時候廖○德都跟我在一起， 我要
    去協尋或抓車的時候，都會坐在一起聊天，就這樣大家就認
    識了。我介紹給李凌蒲認識的時候，有跟李凌蒲講廖○德的
    年紀，所以李凌蒲也知道廖○德大約16歲左右（見訴563卷二
    第207至208頁）。證人乙○○於本院審理時就其在原審審理時
    前揭證詞，亦證稱當時所述實在等語（見上訴1576卷二第50
    頁）。
　㈢證人廖○德①於偵查中證稱：我和李凌蒲是銀行抓車協尋認識
    的等語（見少連偵卷一第419頁）。②於原審亦證稱：我於10
    9年11月10日警詢時所稱「光頭」（即李凌蒲）有特別交代
    我跟乙○○說要盡量找外縣市的未成年少年等語，是正確的等
    語（見訴563卷二第217頁）。
　㈣被告李凌蒲警詢時亦稱：我認識「小可愛」（即廖○德），因
    為他之前都跟在乙○○身邊。109年10月9日東勢區飲料店監視
    器畫面中的人，是我跟「小可愛」，當天是談車款的事，買
    了2、3杯飲料，1 杯給「小可愛」喝。109年10月9 日東勢
    區文昌廟監視器畫面，我有在該處與「小可愛」見面，單純
    聊天等語（見追偵卷一第607至616頁）。
　㈤依被告李凌蒲、證人乙○○及廖○德所述，就關於「李凌蒲在本
    案之前就已經認識廖○德」乙事，其等之供述及證述一致。
    且警詢時提示予被告李凌蒲之監視器畫面亦可見被告李凌蒲
    確實曾與廖○德實際碰面，且從證人乙○○、廖○德之證述亦可
    知，被告李凌蒲在109年9、10月間就開始有和廖○德接觸，
    至本案案發也已經有約1個月之時間，被告李凌蒲與證人廖○
    德既然已有一定期間之接觸，可資認定被告李凌蒲和證人廖
    ○德並非偶然的合作本案，且本案涉案少年亦確實均如證人
    廖○德所述，均為外縣市（臺中以外）之少年，是對於證人
    廖○德未滿18歲及找其餘未成年少年犯案一事，被告李凌蒲
    應明知。酌以被告李凌蒲既然從最初策劃、向上手取槍時，
    就開始與證人廖○德合作及推由證人乙○○、廖○德找其他少年
    參與犯罪，其就本案之全部犯行自屬與少年共同實施犯罪。
    依前揭說明，就被告李凌蒲如犯罪事實一、㈠及㈡所犯非法持
    有具殺傷力之槍枝罪，自應依兒童及少年福利與權益保障法
    第112條第1項前段規定，各加重其刑。是被告李凌蒲此部分
    辯解及辯護意旨，難認可採。　　
二、被告李凌蒲前因業務收受、製造供偽造信用卡、金融卡之器
    械、原料、電磁紀錄罪，經臺灣嘉義地方法院105年訴字第2
    72號判決判處有期徒刑9月，經臺灣高等法院臺南分院以107
     年上訴字第223號判決駁回上訴確定，於108年2月17日縮刑
    期滿執行完畢，此有被告李凌蒲之臺灣高等法院被告前案紀
    錄表在卷可參。被告李凌蒲於上開徒刑執行完畢後5年內，
    故意再犯本案有期徒刑以上之前揭2罪，均為累犯，斟酌被
    告李凌蒲於前揭徒刑執行完畢後未滿2年，即再犯本案前揭2
    次犯行，顯見其對於刑罰之反應力薄弱，且其非法持有槍枝
    、子彈及恐嚇之行為，危害社會治安，具有特別之惡性，因
    此加重其所犯非法持有槍枝罪之最低本刑，並不致生行為人
    所受之刑罰超過其所應負擔罪責及其人身自由因此有遭受過
    苛之侵害，而不符憲法罪刑相當原則或牴觸憲法第23條比例
    原則之情形，自應依刑法第47條第1項規定，就其所犯上開2
    次非法持有槍枝罪，各加重其刑。
三、按槍砲彈藥刀械管制條例第18條第4項前段所稱「犯本條例 
    之罪，於偵查或審判中自白，並供述全部槍砲、彈藥、刀械
    之來源及去向，因而查獲或因而防止重大危害治安事件之發
    生者，減輕或免除其刑」之規定，旨在於鼓勵犯人供出槍械
    、彈藥、刀械之來源及去向，以遏止其來源，並避免流落他
    人之手而危害治安。其中所謂「查獲」係指其前手之被查獲
    與犯人之自白及供述來源間，在客觀上具有相當因果關係者
    而言。若具有偵查犯罪職權之公務員早於犯人供述前即已發
    覺該前手有犯本條例各罪之嫌疑，並將其列為偵查對象，縱
    其後係因犯人之供述始確認該前手犯行，亦非上開第18條第
    4 項所稱之「因而查獲」，自不以犯人為供述時必須有偵查
    犯罪職權之公務員「確知」該前手為真正犯人無誤為必要。
    經查：
　㈠被告丁○○部分：
　　被告丁○○就犯罪事實一、㈡所犯非法持有槍枝、子彈之犯行
    ，於偵查及審判中均予自白（見少連偵卷一第51至65、349
    至351、389至393、397至398 、441至443頁；訴146卷一第6
    2至63、175、177至183、406至407頁；上訴1576卷一第208
    、至209、215至216頁；上訴1576卷二第25至31頁），並於1
    09年10月26日警詢時就向員警供述槍枝及子彈之來源為綽號
    「TONY」之被告乙○○（見少連偵卷一第51至65頁）。雖少年
    田○祥早於109年10月12日經警拘提到案後，於109年10月13
    日製作警詢筆錄時已供出槍彈是綽號「TONY」之被告乙○○提
    供，員警斯時就已經知悉被告乙○○之犯嫌，此固有臺中市政
    府警察局霧峰分局員警職務報告在卷可稽（見本院卷一第24
    1 頁），然少年田○祥僅參與犯罪事實一、㈠（即第一次槍擊
    案）部分，並未參與犯罪事實一、㈡（即第二次槍擊案），
    且少年田○祥向警方供出被告乙○○時，犯罪事實一、㈡根本還
    沒發生，是員警依少年田○祥之供述僅能知悉被告乙○○涉有
    犯罪事實一、㈠之犯行，尚無知悉被告乙○○涉有犯罪事實一
    、㈡之犯行。本案係因被告丁○○於109年10月26日向員警供述
    犯罪事實一、㈡之槍枝及子彈的來源為被告乙○○，警方據此
    積極追查後，始查獲被告乙○○，且犯罪事實一、㈡之槍枝及
    子彈亦均為警查獲，堪認被告丁○○就犯罪事實一、㈡所犯非
    法持有槍枝、子彈之犯行，符合槍砲彈藥刀械管制條例第18
    條第4項前段之規定，應依該規定減輕其刑。　　
  ㈡被告乙○○部分：
　　被告乙○○於偵查及審判中，就非法持有槍枝、子彈之罪均予
    自白（見少連偵卷二第445至448頁；訴563卷第192至209頁
    ；上訴1576卷一第208、至209、215至216頁；上訴1576卷二
    第25至31頁），並於109年11月5日警詢時向員警供述槍枝、
    子彈之來源為被告李凌蒲（見少連偵卷二第23至32頁）。雖
    少年廖○德於109年10月28日時就遭拘提到案後，於109年10
    月29日警詢筆錄時，經警提示少年廖○德與被告李凌蒲同時
    出現在飲料店前之監視錄影畫面請少年廖○德說明畫面中之
    人為何人（見少連偵卷二第97頁），且被告李凌蒲於109年1
    0月31日為員警通知至霧峰分局說明時，員警就已經針對是
    否有參與109年10月10日、24日之槍擊案等事詢問被告李凌
    蒲（見追偵卷一第607至616 頁）。然上開監視錄影畫面的
    地店與本案並無地緣關係，且少年廖○德於上開警詢時係供
    稱：畫面中伊是去買飲料，剛好遇到畫面中的人，不知道對
    方名字、沒有聯絡方式等語（見少連偵卷二第97頁），而被
    告李凌蒲於109年10月31日為員警通知至霧峰分局說明，員
    警提示上開監視器畫面時，亦稱是去買飲料，且否認參與犯
    罪事實一、㈠及㈡所示2次槍擊案（見追偵卷一第607至616 頁
    ），尚難認警方已依少年廖○德及被告李凌蒲上開供述內容
    而發覺被告李凌蒲涉有犯罪事實一、㈠及㈡之犯罪嫌疑。本案
    係因被告乙○○於109年11月5日警詢時向員警供述罪事實一、
    ㈠及㈡之槍枝、子彈的來源為被告李凌蒲，警方據此積極追查
    後，始查獲被告李凌蒲，且犯罪事實一、㈠及㈡之槍枝及子彈
    亦均為警查獲，堪認被告乙○○就犯罪事實一、㈠及㈡所犯非法
    持有槍枝、子彈之犯行，均符合槍砲彈藥刀械管制條例第18
    條第4項前段之規定，爰依該規定減輕其刑。 　　　
　㈢被告李凌蒲部分：
　　被告李凌蒲於警詢時雖曾供述其槍枝、子彈之來源為何凱鈞
    ，然何凱鈞迄今尚未為警查緝到案，此有臺中市政府警察局
    霧峰分局110年10月2日中市警霧分偵字第1100038041號函所
    檢附之員警職務報告（見上訴1576卷一第251至253頁）、臺
    中市政府警察局清水分局110年10月19日中市警清分偵字第1
    100032187號函所檢附之員警職務報告（見上訴1576卷一第3
    45至347頁），核與槍砲彈藥刀械管制條例第18條第4項前段
    減刑規定之要件不符，自無從依該規定減輕其刑。　　
四、被告李凌蒲有二種以上刑之加重，應依刑法遞加重之。被告
    乙○○、丁○○同時有上開加重、減輕事由，依法先加重後減輕
    之。
五、另按犯罪之情狀顯可憫恕，認科以最低度刑仍嫌過重者，固
    得依據刑法第59條規定酌量減輕其刑。條文所謂犯罪情狀，
    必須有特殊之環境及原因，在客觀上顯然足以引起一般同情
    ，認為縱予宣告法定最低刑度猶嫌過重；而所謂犯罪情狀顯
    可憫恕，係指裁判者審酌刑法第57條各款所列事項，以行為
    人之責任為基礎之一切情狀，予以全盤考量後，認其程度已
    達顯可憫恕之程度，始有其適用。本院審酌前揭量刑相關事
    由後，認被告3人於本案行為時均已成年，且其等共同對毫
    不認識之無辜被害人住處槍擊恐嚇，對社會治安危害甚深，
    被告李凌蒲縱科以最輕本刑5年以上有期徒刑，被告乙○○、
    丁○○縱科以減輕後之最低度刑，亦無情輕法重而值得同情之
    處，均無依刑法第59條減刑之餘地，附此敘明。
伍、撤銷改判之說明：
一、原審就被告3人前揭犯行，認均罪證明確，予以論罪科刑，
    固非無見。惟查：①本案就被告乙○○犯罪事實一、㈠及㈡所犯
    非法持有槍枝罪、被告丁○○犯罪事實一、㈡所犯非法持有槍
    枝罪，皆符合槍砲彈藥刀械管制條例第18條第4項前段減免
    其刑之規定，有如前述，原審認被告乙○○、丁○○均不符合該
    減刑規定，而未依法減刑，容有未合。②被告李凌蒲就犯罪
    事實一、㈠及㈡之犯行，已於本院審理時均坦白認罪，原審未
    及審酌被告李凌蒲此部分犯後態度，尚非妥適。被告乙○○、
    丁○○上訴意旨：請求依槍砲彈藥刀械管制條例第18條第4項
    前段之規定減輕其刑等語（見上訴1577卷第55至59頁；上訴
    1576卷一第208頁），及被告李凌蒲上訴意旨：坦承全部犯
    行，認原審量刑過重，請求斟酌於本院之犯後態度等語（見
    上訴1576卷一第61頁），均為有理由，自應由本院將原判決
    撤銷改判。
二、爰審酌被告3人與本案被害人並無深仇大恨，只因貪圖替人尋仇後可獲得之不法報酬，竟非法持有槍枝、子彈，並利用心智尚未成熟之多名少年，對被害人之住處持槍射擊，以此手段恐嚇被害人，嚴重敗壞社會治安，目無法紀，惡性重大，並考量：①被告李凌蒲在本案負責策劃及涉案槍彈之取得提供，為達本案恐嚇之目的，持有槍彈之數量不少，且招募被告乙○○、共犯廖○德加入，並指示被告乙○○、共犯廖○德尋找槍手，於在第一次槍擊後因未能達成恐嚇目的，又再主導發起第二次槍擊案，係居於主謀之地位，就犯罪事實一、㈠及㈡之槍擊案參與程度最高，且在本案與共犯廖○德、田○柔、田○祥、蔡○廷、王○傑、黃○杰等少年共同犯罪，共犯人數不少，雖於原審僅坦承部分犯行，然於本院審理時已坦承全部犯行，犯後態度尚可，暨斟酌其除累犯外之素行紀錄（見卷附被告李凌蒲之臺灣高等法院被告前案紀錄表），自陳教育程度為高職畢業、羈押前從事汽車買賣、網路買賣、月收入3至10萬元，已婚，需扶養父親及奶奶之一切情狀；②被告乙○○在本案係受被告李凌蒲之招募，雖未實際到場實施槍擊，但其係擔任協助被告李凌蒲尋找槍手，並將槍彈交付槍手之重要角色，就犯罪事實一、㈠及㈡之槍擊案參與程度甚高，且在本案與廖○德、田○柔、田○祥、蔡○廷、王○傑、黃○杰等少年共同犯罪，共犯人數不少，又其犯後於偵查及審判中均坦承全部犯行，犯後態度良好，暨斟酌其素行紀錄（見卷附被告乙○○之臺灣高等法院被告前案紀錄表）、自稱教育程度為國中畢業、羈押前從事汽車協尋、月收入4至5萬元，已婚，有2名子女需扶養之一切情狀；③被告丁○○在本案係受被告乙○○之招募，協助被告乙○○尋找槍手，僅參與犯罪事實一、㈡之槍擊案，且與少年王○傑、黃○杰共同犯罪，共犯人數不少，並且在槍擊時實際到場，且因本案獲得55,000元之報酬，參與程度非低，又其犯後於偵查及審判中均坦承犯行，犯後態度良好，暨斟酌其素行紀錄（見卷附被告丁○○之臺灣高等法院被告前案紀錄表）、自陳教育程度為國中畢業、羈押前在加油站工作或幫父親賣海產，收入不固定，未婚，無親屬需扶養等一切情狀，分別量處如附表二所示之刑，並均諭知罰金易服勞役之折算標準，以示懲儆。復斟酌被告李凌蒲、乙○○就犯罪事實一、㈠及㈡之犯罪情節、行為次數，及其所犯均為非法持有槍枝、子彈及恐嚇之罪，對於危害法益之加重效應為整體評價等情狀，分別定其2人之應執行之刑如主文第2、3項所示。
陸、沒收與否之說明：
一、按違禁物，不問屬於犯罪行為人與否，沒收之，刑法第38條
    第1項定有明文。經查：
　㈠扣案如附表一編號1、2、5、6、7、9所示之槍枝、子彈，經
    鑑定均認具有殺傷力，屬違禁物。其中：①附表一編號1、2
    、5、6、7所示之槍枝、子彈，為被告李凌蒲、乙○○如犯罪
    事實一、㈠所示槍擊案所用之物，應於被告李凌蒲、乙○○此
    部分罪刑項下宣告沒收；②附表一編號9所示之槍枝，為被告
    3人如犯罪事實一、㈡所示槍擊案所用之物，爰依法分別於被
    告3人所犯罪刑項下宣告沒收。
  ㈡扣案如附表一編號10所示之手槍、附表一編號11之子彈，經
    鑑定均認具有殺傷力，屬違禁物，且為被告李凌蒲、乙○○如
    犯罪事實一、㈡所示槍擊案原先欲提供槍手犯案之物，應於
    被告李凌蒲、乙○○如犯罪事實一、㈡之罪刑項下宣告沒收。
　㈢至於扣案如附表一編號3、4、8、12所示之彈頭、彈殼，均為
    子彈擊發後所剩餘，已無殺傷力，均非違禁物，皆不予宣 
    告沒收，附此敘明。　
二、次按供犯罪所用、犯罪預備之物或犯罪所生之物，屬於犯罪
    為人者，得沒收之，於全部或一部不能沒收或不宜執行沒收
    時，追徵其價額，刑法第38條第2項、第4項定有明文。經查
    ：
　㈠扣案如附表編號13所示之手機，為被告丁○○所有，且依丁○○
    所述，有用於與共犯王○傑及被告乙○○聯絡如犯罪事實一、㈡
    所示犯行（見少連偵卷一第52、53頁），為供被告丁○○犯罪
    所用之物，應依刑法第38條第2項規定，於被告丁○○犯罪事
    實一、㈡之罪刑項下宣告沒收。
　㈡扣案如附表一編號14之行動電話，為被告乙○○所有，且供被
    告乙○○與被告李凌蒲、共犯廖○德、田○柔聯絡本案犯行使用
    ，此據被告乙○○供述在卷（見少連偵卷二第24、27、28、43
    、頁），堪認係被告乙○○供犯罪事實一、㈠及㈡犯罪所用之物
    ，應依刑法第38條第2項規定，於被告乙○○犯罪事實一、㈠及
    ㈡之罪刑項下均宣告沒收。
　㈢扣案如附表一編號17所示之行動電話，為被告乙○○所有，於
    第一次槍擊案後，為逼迫被害人甲○○出面，用以聯絡綽號「
    漢堡」之人所用之物（見追偵卷二第115、119至121頁），
    乃供犯罪事實一、㈡犯罪預備之物，應依刑法第38條第2項規
    定，於被告乙○○此部分罪刑項下宣告沒收。
　㈣扣案如附表一編號18所示之行動電話，為被告李凌蒲所有，
    此據被告李凌蒲供述在卷（見追偵卷一），且依共犯乙○○所
    述，被告乙○○係撥打被告李凌蒲持用之此行動電話與被告李
    凌蒲聯絡（見少連偵卷二第28頁），堪認此行動電話係被告
    李凌蒲供犯罪事實一、㈠及㈡犯罪所用之物，應依刑法第38條
    第2項規定，於被告李凌蒲犯罪事實一、㈠及㈡之罪刑項下均
    宣告沒收
　㈤至於附表一編號15、16所示之物卡，雖為被告乙○○所有，但
    無證據證明與本案犯行有關，自無從併予宣告沒收，附此敘
    明。
三、再按犯罪所得，屬於犯罪行為人者，沒收之，於全部或一部
     能沒收或不宜執行沒收時，追徵其價額，刑法第38條之1第
    1 項、第3項亦有明文。又共同正犯之犯罪所得，沒收或追
    徵，應就各人所分得之數額分別為之，而所謂各人「所分得
    」，係指各人「對犯罪所得有事實上之處分權限」，法院應
    視具體個案之實際情形而為認定；倘若共同正犯各成員內部
    間，對於不法利得分配明確時，自應依各人實際分配所得沒
    收。經查：
　㈠被告丁○○因犯罪事實一、㈡之犯行，獲得報酬55,000元，此據
    被告丁○○供述在卷（見訴146卷一第183頁），此為被告丁○○
    之犯罪所得，應依刑法第38條之1第1項、第3項規定，於被
    告丁○○之罪刑項下宣告沒收，於全部或一部不能沒收或不宜
    執行沒收時，追徵其價額。
　㈡被告李凌蒲雖稱有交付第一次20萬元、第二次40萬或50萬元
    之報酬給被告乙○○等語（見追偵卷二第6頁），然被告乙○○
    矢口否認有因本案實際拿取報酬，並供稱只有將報酬交給槍
    手等語（見訴146卷一第49至50頁），復無其他積極證據可
    證被告乙○○有因本案已分得報酬之情事，應為有利被告乙○○
    之認定，故本案尚難認被告乙○○就犯罪事實一、㈠及㈡之犯行
    已獲取犯罪所得。
　㈢被告乙○○雖稱有約定250萬元之報酬是要和被告李凌蒲對分（
    見少連偵卷二第41頁），但被告李凌蒲否認已因本案取得報
    酬，復無積極證據可證被告李凌蒲已有獲得報酬，應為有利
    被告李凌蒲之認定，故本案尚難認被告李凌蒲就犯罪事實一
    、㈠及㈡之犯行已獲取犯罪所得。
據上論結，應依刑事訴訟法第369條第1項前段、第364條、第299
條第1項前段，兒童及少年福利與權益保 障法第112條第1項前段
，槍砲彈藥刀械管制條例第7條、第12條、第18條第4項，刑法第
11條、第305條、第55條、第42條第3項、第51條第5款、第7款、
刑法第38條第2項、第38條之1第1項、第3項，判決如主文。
本案經檢察官鍾祖聲提起公訴及追加起訴，檢察官戊○○到庭執行
職務。
中　　華　　民　　國　　110 　年　　12　　月　　16　　日
                  刑事第四庭    審判長法　官  蔡名曜
                                      法　官  邱鼎文
                                      法　官  黃玉琪
以上正本證明與原本無異。
如不服本判決應於收受送達後20日內向本院提出上訴書狀，其未
敍述上訴理由者，並得於提起上訴後20日內向本院補提理由書(
均須按他造當事人之人數附繕本)「切勿逕送上級法院」。因疫
情而遲誤不變期間，得向法院聲請回復原狀。
　　　　　　　　　　　　　　　　　　
　　　　　　　　　　　　　　　　　　 書記官  林姿妤　 
中　　華　　民　　國　　110 　年　　12　　月　　16　　日
附錄論罪科刑法條全文：
槍砲彈藥刀械管制條例第7條
未經許可，持有、寄藏或意圖販賣而陳列第一項所列槍砲、彈藥
者，處五年以上有期徒刑，併科新臺幣一千萬元以下罰金。
槍砲彈藥刀械管制條例第12條
未經許可，持有、寄藏或意圖販賣而陳列子彈者，處五年以下有
期徒刑，併科新台幣三百萬元以下罰金。
刑法第305條：
以加害生命、身體、自由、名譽、財產之事恐嚇他人，致生危害
於安全者，處二年以下有期徒刑、拘役或九千元以下罰金。

附表一：扣押物
編號 物品名稱 數量 所有人 持有人 備註 1 非制式步槍（含彈匣1個，槍枝管制編號為：0000000000）【證物編號Z7】 1支 田○祥 ①犯罪事實一、㈠之違禁物。 ②見少連偵一卷第509頁鑑定書。 2 7.62mm制式子彈 5顆 田○祥 ①犯罪事實一、㈠之違禁物。 ②原扣案8顆制式子彈【證物編號Z8、Z9】，經採樣試射3顆部分，已不具殺傷力，不另為沒收宣告。 ③見少連偵一卷第509頁之鑑定書。 3 彈殼【證物編號Z6】 11顆  ①與犯罪事實一、㈠相關。 ②見少連偵一卷第501頁及追偵一卷第113頁之鑑定書。 4 彈頭【證物編號Z1至Z5】 5 顆  ①與犯罪事實一、㈠相關。 ②見少連偵一卷第501頁及追偵一卷第113頁之鑑定書。 5 改造90手槍（含彈匣2個，槍枝管制編號為：0000000000） 1支 田○祥 ①犯罪事實一、㈠之違禁物。 ②見少連偵一卷第477頁之鑑定書。 6 9×19mm口徑制式子彈  7 顆 田○祥 ①犯罪事實一、㈠之違禁物。 ②原扣案11顆9×19mm口徑制式子彈，經採樣試射4顆部分，已不具殺傷力，不另為沒收宣告。 ③見少連偵一卷第477頁之鑑定書。 7 8.9mm非制式子彈  9 顆 田○祥 ①犯罪事實一、㈠之違禁物。 ②原扣案14顆8.9mm非制式子彈，經採樣試射5顆部分，已不具殺傷力，不另為沒收宣告。 ③見少連偵一卷第477頁之鑑定書。 8 彈殼【證物編號Z2】 5 顆 王○傑 ①與犯罪事實一、㈡相關。 ②見少連偵一卷第519頁之鑑定書。 9 非制式手槍（含彈匣1個，槍枝管制編號為：0000000000）【證物編號Z3】 1支 林竑儒 ①犯罪事實一、㈡之違禁物。 ②見少連偵一卷第519頁之鑑定書。 10 非制式手槍（含彈匣1個，槍枝管制編號為：0000000000） 1支 乙○○ ①犯罪事實一、㈡之違禁物【僅被告李凌蒲、乙○○持有】。 ②見少連偵二卷第587頁之鑑定書。 11 9×19mm制式子彈 9顆 乙○○ ①犯罪事實一、㈡之違禁物【僅被告李凌蒲、乙○○持有】。 ②見少連偵二卷第587頁之鑑定書。 12 9×19mm制式子彈彈殼 5顆 乙○○ ①與犯罪事實一、㈡相關。 ②鑑定時試射擊發所餘，均已不具殺傷力，已非違禁物，不為沒收宣告。 ③見少連偵二卷第587頁之鑑定書。 13 白色IPHONE 6S PLUS手機（IMEI：000000000000000 ） 1支 丁○○ 犯罪事實一、㈡所用之物。 14 IPHONE手機（IMEI：000000000000000，含門號SIM卡2張 ） 1支 乙○○ 犯罪事實一、㈠及㈡所用之物。 15 門號SIM卡 2張 乙○○ 與本案無關。 16 蛇刀 1把 乙○○ 與本案無關。 17 行動電話（IMEI：000000000000000，含門號SIM卡2張 ） 1支 乙○○ 犯罪事實一、㈡預備犯罪之物。 18 行動電話（IMEI：000000000000000，含門號0000000000SIM卡1張） 1支 李凌蒲 犯罪事實一、㈠及㈡所用之物。 
附表二：
編號 犯罪事實 所犯之罪、諭知之刑及沒收 1 犯罪事實一㈠ 李凌蒲成年人與少年共同犯非法持有具殺傷力之槍枝罪，累犯，處有期徒刑柒年貳月，併科罰金新臺幣拾貳萬元，罰金如易服勞役，以新臺幣壹仟元折算壹日；扣案如附表一編號1、2、5、6、7、18所示之物均沒收。 乙○○成年人與少年共同犯非法持有具殺傷力之槍枝罪，處有期徒刑參年捌月，併科罰金新臺幣陸萬元，罰金如易服勞役，以新臺幣壹仟元折算壹日；扣案如附表一編號1、2、5、6、7、14所示之物均沒收。 2 犯罪事實一㈡ 李凌蒲成年人與少年共同犯非法持有具殺傷力之槍枝罪，累犯，處有期徒刑柒年貳月，併科罰金新臺幣拾貳萬元，罰金如易服勞役，以新臺幣壹仟元折算壹日；扣案如附表一編號9、10、11、18所示之物均沒收。 乙○○成年人與少年共同犯非法持有具殺傷力之槍枝罪，處有期 徒刑參年捌月，併科罰金新臺幣陸萬元，罰金如易服勞役，以新臺幣壹仟元折算壹日；扣案如附表一編號9、10、11、14、17所示之物均沒收。 丁○○成年人與少年共同犯非法持有具殺傷力之槍枝罪，處有期徒刑參年柒月，併科罰金新臺幣伍萬元，罰金如易服勞役，以新臺幣壹仟元折算壹日。扣案如附表一編號9、13所示之物均沒收；未扣案之新臺幣伍萬伍仟元沒收，於全部或一部不能沒收或不宜執行沒收時，追徵其價額。